---
---
---

---
---
---

# **ESTADÍSTICAS GLOBALES DE YOUTUBE 2023**

---
---
---

---
---
---

### GRUPO 3:

### - Elvis Dany Valentín Victorino

### - Jonathan Jerry Castillo Rodríguez

### - Juan Carlos Guerra Sandoval

### - Raúl Raico Gallardo

---
---
---

### Enlace del proyecto en GitHub:

<https://github.com/GRUPO3CD/PAC3-YOUTUBE.git>

---
---
---

## PROBLEMA

¿Cómo alcanzar el éxito sostenido en Youtube?

## OBJETIVOS

-   Analizar, procesar y describir el Dataset de Youtube.

-   Identificar a los youtuber más populares.

-   Analizar la variable que más influye en las ganancias de los youtubers.

-   Determinar el tipo de contenido más visto.

-   Identificar patrones y tendencias mas relevantes del Dataset.

## HIPÓTESIS

-   Los youtubers más populares con más suscriptores son los que tienen mayores ganancias.

-   Los youtubers con más vistas son los que tienen mayores ganancias.

-   El tipo del contenido asegura el éxito del canal.

-   La Categoría de Educación se encuentra entre las menos visitadas en la Plataforma de Youtube.

## DESCRIPCIÓN DEL DATASET

El conjunto de datos de Youtube que vamos a utilizar, ofrece una vía perfecta para analizar y obtener información valiosa de esta plataforma. Con detalles como el número de suscriptores de los principales creadores, las visualizaciones de vídeo, la frecuencia de subida, el país de origen, las ganancias y mucho más, este tesoro de información es una visita obligada para los aspirantes a creadores de contenido, los entusiastas de los datos y cualquier persona intrigada por el panorama del contenido en línea que está en constante evolución.

Enlace del Dataset (03/12/23): <https://www.kaggle.com/datasets/nelgiriyewithana/global-youtube-statistics-2023>

---
---
---

## ANÁLISIS EXPLORATORIO DE DATOS (EDA)

```{r setup, include=FALSE}
knitr::opts_chunk$set(echo = TRUE)

```

## Carga del Dataset

```{r}
df<-read.csv('data/Global YouTube Statistics.csv', encoding ='UTF-8', sep = ',')
```

## Exploración del DataFrame

## Variables

```{r}
names(df)
```

## Contenido superior de DataFrame

```{r}
head(df)
```

## Filas y columnas del DataFrame

```{r}
dim(df)
```

## Resumen Estadístico

```{r}
summary(df)
```

Podemos empezar a explorar la variable lowest_yearly_earnings y nos percatamos que:

-   **Mínimo (Min.):** La ganancia mínima al año es cero, lo que sugiere que hay casos en los que no se generan ingresos en YouTube.

-   **Primer Cuartil (1st Qu.):** El 25% de las ganancias anuales se encuentran por debajo de \$32,650.

-   **Mediana (Median):** La mediana, que es la mitad de las ganancias, está en \$159,500. Esto significa que el 50% de las ganancias están por encima de este valor y el 50% están por debajo.

-   **Media (Mean):** La media (o promedio) de las ganancias es \$442,257, lo cual indica que, en promedio, las ganancias son más altas que la mediana. Esto podría deberse a la presencia de valores extremadamente altos.

-   **Tercer Cuartil (3rd Qu.):** El 75% de las ganancias anuales se encuentran por debajo de \$455,100.

-   **Máximo (Max.):** La ganancia máxima anual es de \$10,200,000. Este valor representa el extremo superior de las ganancias observadas en el conjunto de datos.

Como podemos apreciar, incluso en la variable lowest_yearly_earnings, la ganancia máxima de un Youtuber llega a \$10,200,000, lo cual nos indica que estamos hablando de una industria que genera ganancias millonarias.

## Estructura del DataFrame

```{r}
str(df)
```

## Valores no nulos por columna

```{r}
non_null_count <- sapply(df, function(x) sum(!is.na(x)))
non_null_count
```

## Matriz de valores faltantes (nulos)

```{r}
library(naniar)
naniar::vis_miss(df)
```

---
---
---

## MANIPULACIÓN Y DESCRIPCIÓN DE DATOS

Por la información que nos muestra el gráfico anterior y debido a que todas las variables con valores nulos son irrelevantes para nuestro análisis, decidimos crear un nuevo dataframe, prescindiendo de dichas variables.

## Nuevo DataFrame: df2 (sin variables con valores nulos o vacíos)

```{r}
library(dplyr)

df2 <- df %>%
  select_if(~all(!is.na(.)) & all(. != ""))
```

## Matriz de valores faltantes de df2

```{r}
naniar::vis_miss(df2)
str(df2)
```

## Nuevo DataFrame: df3 (con promedio de ganancias anuales)

```{r}
df3 <- df2
#Se agrega la columna promedio de ganancias anuales.
df3$promedio_yearly_earnings <- rowMeans(df3[c("highest_yearly_earnings", "lowest_yearly_earnings")], na.rm = TRUE)
```

## Estructura de df3

```{r}
str(df3)
```

```{r}
summary(df3)
```

Después de crear una variable que refleja las ganancias anuales (promedio_yearly_earnings) el cual resulta el promedio de las ganancias anuales más bajas y las ganancias anuales más altas, nos damos cuenta de lo siguiente:

-   **Mínimo (Min.):** El valor mínimo de las ganancias anuales es 0. Esto indica que hay canales que no generan ingresos durante el período considerado.

-   **Primer Cuartil (1st Qu.):** El 25% de los canales tienen ganancias anuales de 277,200 o menos. El primer cuartil es una medida que separa el 25% inferior de los datos.

-   **Mediana (Median):** La mediana de las ganancias anuales es 1,379,750. Esto significa que el 50% de los canales tienen ganancias anuales iguales o inferiores a este valor, y el 50% restante tiene ganancias superiores.

-   **Media (Mean):** La media de las ganancias anuales es 3,762,036. Esto es el promedio de todas las ganancias anuales y puede estar influenciado por valores atípicos en los extremos superiores.

-   **Tercer Cuartil (3rd Qu.):** El 75% de los canales tienen ganancias anuales de 3,877,550 o menos. El tercer cuartil separa el 25% superior de los datos.

-   **Máximo (Max.):** El valor máximo de las ganancias anuales es 86,800,000. Este es el canal con las ganancias más altas en el conjunto de datos.

## Gráfico de Tendencias (Dispersión)

## Gráfico de Dispersión de Promedio de ganacias anuales por números de vistas

```{r}

library(ggplot2)


plot1 <- ggplot(df3, aes(x = video.views, y = promedio_yearly_earnings)) +
  geom_point() +
  geom_smooth(method = "lm", col = "red") +
  ggtitle("Tendencia entre \n Vistas de Videos y \n Ganancias Anuales") +
  theme_minimal()


plot2 <- ggplot(df3, aes(x = uploads, y = promedio_yearly_earnings)) +
  geom_point() +
  geom_smooth(method = "lm", col = "red") +
  ggtitle("Tendencia entre \n Cargas y \n Ganancias Anuales") +
  theme_minimal()

# Se crea un gráfico de dispersión con línea de regresión para 'subscribers' vs 'average_yearly_earnings'
plot3 <- ggplot(df3, aes(x = subscribers, y = promedio_yearly_earnings)) +
  geom_point() +
  geom_smooth(method = "lm", col = "red") +
  ggtitle("Tendencia entre \n Suscriptores y \n Ganancias Anuales") +
  theme_minimal()

# Se muestra los gráficos en una fila
library(gridExtra)
grid.arrange(plot1, plot2, plot3, ncol = 2)
```

Podemos apreciar que entre Vistas de Videos y Ganancias Anuales existe una tendencia más marcada que entre Cargas de Videos y Ganancias Anuales, e incluso más que la de Suscriptores y Ganancias Anuales.

---
---
---

## Mapa de Calor

```{r}
library(ggplot2)
library(corrplot)

df3_corr <- df3[, c('promedio_yearly_earnings', 'video.views', 'uploads', 'subscribers')]

# Se calcula la matriz de correlación
corr_matrix <- cor(df3_corr)

# Se crea un mapa de calor de la matriz de correlación con tonalidades de rojo
corrplot(corr_matrix, method = "color", type = "upper", col = colorRampPalette(c("white", "darkred"))(50), addCoef.col = "white", tl.cex = 0.7)
```

La correlación más alta del Promedio de Ganancia Anual es de 0.55 con respecto a las Vistas de Videos, la cual sugiere que es la variable que influye más en las ganancia de los Youtubers.

---
---
---

## Promedio de ganancias anuales por Categorías

```{r}

library(plotly)
library(dplyr)

# Se filtra las filas donde la categoría no es "nan"
df3_filtered <- df3 %>%
  filter(!is.na(category) & category != "nan")

# Se calcula el promedio de las ganancias anuales por categoría
categories <- df3_filtered %>%
  group_by(category) %>%
  summarise(promedio_yearly_earnings = mean(promedio_yearly_earnings)) %>%
  arrange(desc(promedio_yearly_earnings))

# Se crea el gráfico de barras con degradado de colores
fig <- plot_ly(
  data = categories,
  x = ~reorder(category, promedio_yearly_earnings),
  y = ~promedio_yearly_earnings,
  type = "bar",
  marker = list(color = ~promedio_yearly_earnings, colorscale = "Reds"),
  text = ~paste(round(promedio_yearly_earnings / 1000000, 2), "M"),
  hoverinfo = "text",
  height = 500
)

# Se personaliza el diseño del gráfico
fig <- fig %>% layout(
  title = "Promedio de ganancia anual por Categoría",
  xaxis = list(title = "Categoría", titlefont_size = 16, categoryorder = "total descending"),
  yaxis = list(title = "Promedio de ganancia anual", titlefont_size = 16),
  showlegend = FALSE
)

# Se muestra el gráfico
fig
```

Se observa que la categoría con las ganancias anuales más altas es la de "Shows", con un monto de 12.96 millones de dólares. Además, en el sexto lugar se encuentra la categoría de "Educación" que también tiene una ganancia anual considerable de 4,42 millones de dólares.

---
---
---

## Nube de Palabras de los Youtubers con más Suscriptores

```{r}
library(wordcloud2)
library(tm)

# Se ajusta el código según la estructura exacta de tu conjunto de datos
df$Youtuber <- iconv(df$Youtuber, from = "UTF-8", to = "UTF-8", sub = "")
# Se crea un objeto Corpus para procesar el texto
corpus <- Corpus(VectorSource(df$Youtuber))
# Se limpia el texto de manera más exhaustiva
corpus <- tm_map(corpus, content_transformer(tolower))

corpus <- tm_map(corpus, removePunctuation)

corpus <- tm_map(corpus, removeNumbers)

corpus <- tm_map(corpus, removeWords, stopwords("english"))

corpus <- tm_map(corpus, stripWhitespace)

corpus <- tm_map(corpus, content_transformer(function(x) iconv(x, to = "UTF-8", sub =
" ")))

# Se crea un dataframe con el nombre del Youtuber y sus suscriptores
youtubers_data <- data.frame(Youtuber = sapply(corpus, function(x) as.character(x)),
Subscribers = df$subscribers)
library(colorRamps)
# Se define una paleta de colores de degradado rojo
red_palette <- colorRampPalette(c("White", "red"))
# Se especifica lana fuente Arial
font <- "Arial Narrow"
# Se crea el gráfico de nube de palabras con wordcloud2 y la fuente especificada
wordcloud2(data = youtubers_data, color = red_palette(100), backgroundColor = "black",
fontFamily = font)
```

Entre los 100 primeros Youtubers con más subscriptores de nuestro dataset, podemos apreciar fácilmente que el nombre más grande es el de Tseries, seguido de Set india y Mrbeast.

---
---
---

## Los 10 Youtubers con más Suscriptores (Millones)

```{r}
library(ggplot2)
top10 <- head(df3, 10)

# Se ajusta el ancho completo del gráfico
ggplot(top10, aes(x = reorder(Youtuber, -subscribers), y = subscribers, fill = subscribers)) +
  geom_bar(stat = "identity", width = 1.0) + 
geom_text(aes(label = subscribers/1000000), vjust = -0.5, size = 2.4) +  
  
  labs(title = "Los 10 Youtubers con más Suscriptores (Millones)", x = "Youtuber", y = "suscripciones") +
  theme(
axis.text.x = element_text(angle = 45, hjust = 1),  # Ajusta el ángulo de las etiquetas en el eje x
    plot.title = element_text(size = 10),  # Ajusta el tamaño del título
    plot.margin = margin(l = 1, r = 1, unit = "pt")  # Ajusta los márgenes del gráfico
) +
  scale_fill_gradient(low = "pink", high = "darkred")  # Define el degradado de colores
```

Se observa que el canal más popular es "T-Series" con 245 millones de suscriptores.

---
---
---

## Porcentaje de Canales por Categoría

```{r}
df3_category <- df3[, "category", drop = FALSE]

df3_category_sin_nan <- df3_category[df3_category$category != "nan", , drop = FALSE]

str(df3_category_sin_nan)

# Se calcula la frecuencia de cada valor en 'category'
category_counts <- table(df3_category_sin_nan$category)

# Se calcula los porcentajes
category_percentages <- prop.table(category_counts) * 100

# Se crea un dataframe con la información
category_summary <- data.frame(
  category = names(category_counts),
  count = as.numeric(category_counts),
  percentage = as.numeric(category_percentages)
)

# Se muestra el resultado
category_summary


library(plotly)
library(dplyr)


# Se Calcula la frecuencia de cada categoría
category <- table(df3_category_sin_nan$category)

# Se ordena las categorías por frecuencia ascendente
category <- sort(category)

# Se crea el gráfico de pastel con plot_ly
pie_chart <- plot_ly(
  labels = names(category),
  values = category,
  type = "pie",
  marker = list(colors = colorRampPalette(c("green", "red"))(length(category)))
)

# Se personaliza el diseño del gráfico
pie_chart <- pie_chart %>% layout(
  title = "Porentaje de Canales por Categorías de un total de 995",
  uniformtext = list(minsize = 10, mode = 'hide'),
  template = 'plotly_white'
)

# Se muestra el gráfico
pie_chart
```

El porcentaje de canales más alto, por categorías, es el de "Entretenimiento" con 25.4% con 241 canales.

---
---
---

## Los 10 Países con mayor cantidad de Youtubers

```{r}
df3_Country <- df3[, "Country", drop = FALSE]

df3_Country_sin_nan <- df3_Country[df3_Country$Country != "nan", , drop = FALSE]

str(df3_Country_sin_nan)


library(dplyr)

country_counts <- table(df3_Country_sin_nan$Country)

print(country_counts)

top_10_countries <- head(sort(country_counts, decreasing = TRUE), 10)

# Se muestran los 10 valores más altos
print(top_10_countries)

library(plotly)

# Se crea el gráfico de embudo
fig <- plot_ly(
  type = "funnel",
  x = top_10_countries,
  textinfo = "value+text",
  text = names(top_10_countries),
  marker = list(
    color = colorRampPalette(c("red", "pink"))(length(top_10_countries))
  )
)

# Se personaliza el diseño del gráfico
fig <- fig %>% layout(
  title = "Top 10 de Países con más de Youtubers",
  template = 'plotly_white',
  funnelmode = "stack",  # Puedes ajustar según tus preferencias
  funnelgap = 0.2,  # Puedes ajustar según tus preferencias
  textfont = list(size = 12)  # Ajusta este valor según sea necesario
)

# Se muestra el gráfico
fig
```

El país con mayor cantidad de youtubes es Estados Unidos con 313 canales.

---
---
---

## Youtuber en el Mundo

```{r}
library(dplyr)
library(plotly)

# Se calcula la frecuencia de cada país
conteos_por_pais <- df3_Country_sin_nan %>%
  count(Country, name = "Contar_por_pais")


# Se combina el resultado con el dataframe original
df3_Country_sin_nan_2 <- left_join(df3_Country_sin_nan, conteos_por_pais, by = "Country")

# Se elimina duplicados en la variable país
df3_Country_sin_nan_2 <- df3_Country_sin_nan_2 %>% 
  distinct(Country, .keep_all = TRUE)

# Se define la escala de colores personalizada
custom_colorscale <- c(
  c(0, "#115f9a"),
  c(0.05, "#1984c5"),
  c(0.1, "#22a7f0"),
  c(0.2, "#48b5c4"),
  c(0.4, "#76c68f"),
  c(0.6, "#a6d75b"),
  c(0.7, "#c9e52f"),
  c(0.8, "#d0ee11"),
  c(1, "#f4f100")
)

# Se crea el gráfico de coropletas
fig <- plot_ly(
  data = df3_Country_sin_nan_2,
  type = "choropleth",
  locations = ~Country,
  locationmode = "country names",
  z = ~Contar_por_pais,
  colorscale = custom_colorscale,
  hoverinfo = "text",
  text = ~paste("Nº Canales: ", Contar_por_pais),
  title = "Distribución de Canales en el Mundo"
)

# Se personaliza el diseño del gráfico
fig <- fig %>% layout(
  title = list(text = "Distribución de Canales en el Mundo", x = 0.3),
  title_font = list(size = 18),
  height = 630,
  width = 1100,
  geo = list(
    showcoastlines = TRUE,
    coastlinecolor = "Black",
    showland = TRUE,
    landcolor = "LightGray",
    showocean = TRUE,
    oceancolor = "LightBlue"
  )
)

# Se muestra el gráfico
fig
```

```{r}
print("--->")
```

---
---
---

La mayor cantidad de youtubers del mundo se encuentran en Estados Unidos. Y en Sudamérica se encuentran en Brasil.

---
---
---

## Promedio de Ganancias anuales por País

```{r}
library(plotly)
library(dplyr)

# Se filtra las filas donde la categoría no es "nan"
df3_filtered <- df3 %>%
  filter(!is.na(Country) & Country != "nan")

# Se calcula el promedio de las ganancias anuales por país
Country <- df3_filtered %>%
  group_by(Country) %>%
  summarise(promedio_yearly_earnings = mean(promedio_yearly_earnings)) %>%
  arrange(desc(promedio_yearly_earnings))

# Se crea el gráfico de barras con degradado de colores
fig <- plot_ly(
  data = Country,
  x = ~reorder(Country, promedio_yearly_earnings),
  y = ~promedio_yearly_earnings,
  type = "bar",
  marker = list(color = ~promedio_yearly_earnings, colorscale = "Reds"),
  text = ~paste(Country, round(promedio_yearly_earnings / 1000000, 2), "M"),
  hoverinfo = "text",
  height = 500
)

# Se personaliza el diseño del gráfico
fig <- fig %>% layout(
  title = "Ganancia anual promedio por país",
  xaxis = list(title = "País", titlefont_size = 16, categoryorder = "total descending"),
  yaxis = list(title = "Ganancia anual promedio", titlefont_size = 16),
  showlegend = FALSE
)

# Se muestra el gráfico
fig
```

Letonia (Latvia) es el país con el promedio más alto de ganancias anuales, con 31.75 millones de dólares.

---
---
---

## Ganancias Anuales Promedio de Youtubers por Suscriptores

```{r}
library(dplyr)

df3_youtuber_ganancia <- df3
df3_top_10 <- df3_youtuber_ganancia %>%
  top_n(10, promedio_yearly_earnings)

# Se muestra el nuevo conjunto de datos con las 10 cifras más altas
df3_top_10

df3_top_10$Youtuber <- iconv(df3_top_10$Youtuber, from = "UTF-8", to = "UTF-8", sub = "")

library(ggplot2)

# Se ajusta el tamaño del texto
ggplot(df3_top_10, aes(x = Youtuber, y = subscribers, fill = promedio_yearly_earnings)) +
  geom_bar(stat = "identity") +
  geom_text(aes(label = paste0("$", promedio_yearly_earnings/1000000,"M")), vjust = -0.5, size = 2.4) +  # Ajusta el tamaño del texto
  scale_fill_gradient(low = "lightcoral", high = "darkred") +
  theme_minimal() +
  labs(
    title = "Ganancias Anuales Promedio de Youtubers por Suscriptores",
    x = "Youtuber",
    y = "Subscriptores",
    #caption = "Ganancia anual promedio"
  ) +
  theme(axis.text.x = element_text(angle = 45, hjust = 1))
```

"Kimpro" es el canal de youtube que tiene el promedio más alto de ganancias anuales, con 86.8 millones de dólares, a pesar de no tener la mayor cantidad de suscriptores.

---
---
---

## DISCUSIÓN DE RESULTADOS

-   El presente trabajo ha contribuido considerablemente en la formación de los integrantes del grupo, al analizar, procesar y describir datos del Dataset ya mencionado.

-   Las empresas así como los creadores de material multimedia, para asegurar el éxito en youtube, deben considerar el tipo de contenido que desean difundir a su audiencia.

-   Las empresas del entrenimiento, la educación y los negocios en general, según lo demostrado en el presente trabajo, deberían invertir en promocionar sus productos y/o servicios en Youtube.

-   Los Youtubers o Canales de Youtube, pueden generar ingresos económicos millonarios debido a su alcance mundial, pero también se debe tener en cuenta que no todos los canales generan altos ingresos económicos.

## PRINCIPALES LIMITACIONES

-   Dataset con cantidad de datos insuficiente para análisis más profundos y detallados.

-   Dataset con variables que contienen con valores nulos y vacíos.

-   Experiencia limitada de los integrantes del grupo en el análisis y tratamientos de datos.

## CONCLUSIONES

Según los resultados y hallazgos del presente trabajo, podemos concluir que:

-   El éxito (económico, publicitario, académico, etc.) en Youtube depende principalmente del número de vistas de los videos, entendiéndose también que el número de subscriptores no influye determinantemente en las ganancias de los Youtubers.

-   El país que más youtubers tiene no necesariamente es el que obtiene mayores ganancias.

-   La categoria de "Entretenimiento" es la que tiene la mayor cantidad de vistas. Y la que tiene menor cantidad de vistas es la de "Viajes y eventos".

-   El Top 10 de los youtubers del presente trabajo, identifica al canal "T Series" de India con el mayor número de suscriptores, 245 Millones. Y con el menor número de suscriptores al canal "Vlad and Niki" de Estados Unidos con 98.9 Millones.

-   Finalmente, Youtube ha desmostrado ser una plataforma porderosa de alcance mundial que ha transformado la forma de difusión y consumo de contenido audio visual y a la vez brinda oportunidades considerables a las empresas y/o creadores audiovisuales de todo el mundo.
