# **PAC - Global YouTube Statistics 2023**

---
---
---

### GRUPO 3:

### - Elvis Dany Valentín Victorino

### - Jonathan Jerry Castillo Rodríguez

### - Juan Carlos Guerra Sandoval

### - Raúl Raico Gallardo

---
---
---

```{r setup, include=FALSE}
knitr::opts_chunk$set(echo = TRUE)
```

## Carga del Dataset

```{r}
df<-read.csv('data/Global YouTube Statistics.csv', encoding ='UTF-8', sep = ',')
```

## Exploración del DataFrame

## Variables

```{r}
names(df)
```

## Contenido superior de DataFrame

```{r}
head(df)
```

## Filas y columnas del DataFrame

```{r}
dim(df)
```

## Resúmen Estadístico

```{r}
summary(df)
```

## Estructura del DatFrame

```{r}
str(df)
```

## Valores no nulos por columna

```{r}
non_null_count <- sapply(df, function(x) sum(!is.na(x)))
non_null_count
```

## Matriz de valores faltantes (nulos)

```{r}
library(naniar)
naniar::vis_miss(df)
```

## Nuevo DataFrame: df2 (sin variables con valores nulos o vacíos)

```{r}
library(dplyr)

df2 <- df %>%
  select_if(~all(!is.na(.)) & all(. != ""))
```

## Matriz de valores faltantes de df2

```{r}
naniar::vis_miss(df2)
str(df2)
```

## Nuevo DataFrame: df3 (con promedio de ganancias anuales)

```{r}
#Se crea df3
df3 <- df2

#Se agrega la columna promedio de ganancias anuales
df3$promedio_yearly_earnings <- rowMeans(df3[c("highest_yearly_earnings", "lowest_yearly_earnings")], na.rm = TRUE)
```

## Estructura de df3

```{r}
str(df3)
```

## Gráfico de Tendencias (Dispersión)

## Gráfico de Dispersión de Promedio de ganacias anuales por números de vistas

```{r}
# Carga la librería
library(ggplot2)


plot1 <- ggplot(df3, aes(x = video.views, y = promedio_yearly_earnings)) +
  geom_point() +
  geom_smooth(method = "lm", col = "red") +
  ggtitle("Tendencia entre \n Vistas de Videos y \n Ganancias Anuales") +
  theme_minimal()


plot2 <- ggplot(df3, aes(x = uploads, y = promedio_yearly_earnings)) +
  geom_point() +
  geom_smooth(method = "lm", col = "red") +
  ggtitle("Tendencia entre \n Cargas y \n Ganancias Anuales") +
  theme_minimal()

# Crea un gráfico de dispersión con línea de regresión para 'subscribers' vs 'average_yearly_earnings'
plot3 <- ggplot(df3, aes(x = subscribers, y = promedio_yearly_earnings)) +
  geom_point() +
  geom_smooth(method = "lm", col = "red") +
  ggtitle("Tendencia entre \n Suscriptores y \n Ganancias Anuales") +
  theme_minimal()

# Muestra los gráficos en una fila
library(gridExtra)
grid.arrange(plot1, plot2, plot3, ncol = 2)
```

## Mapa de Calor

```{r}
# Carga las librerías
library(ggplot2)
library(corrplot)

# Supongamos que df3 es tu conjunto de datos
# Puedes ajustar el código según la estructura exacta de tu conjunto de datos

# Selecciona las columnas relevantes
df3_corr <- df3[, c('promedio_yearly_earnings', 'video.views', 'uploads', 'subscribers')]

# Calcula la matriz de correlación
corr_matrix <- cor(df3_corr)

# Crea un mapa de calor de la matriz de correlación con tonalidades de rojo
corrplot(corr_matrix, method = "color", type = "upper", col = colorRampPalette(c("white", "darkred"))(50), addCoef.col = "white", tl.cex = 0.7)
```

## Promedio de ganancias anuales por Categorías

```{r}
# install.packages("plotly")
# install.packages("dplyr")
library(plotly)
library(dplyr)

# Filtra las filas donde la categoría no es "nan"
df3_filtered <- df3 %>%
  filter(!is.na(category) & category != "nan")

# Calcula el promedio de las ganancias anuales por categoría
categories <- df3_filtered %>%
  group_by(category) %>%
  summarise(promedio_yearly_earnings = mean(promedio_yearly_earnings)) %>%
  arrange(desc(promedio_yearly_earnings))

# Crea el gráfico de barras con degradado de colores
fig <- plot_ly(
  data = categories,
  x = ~reorder(category, promedio_yearly_earnings),
  y = ~promedio_yearly_earnings,
  type = "bar",
  marker = list(color = ~promedio_yearly_earnings, colorscale = "Reds"),
  text = ~paste(round(promedio_yearly_earnings / 1000000, 2), "M"),
  hoverinfo = "text",
  height = 500
)

# Personaliza el diseño del gráfico
fig <- fig %>% layout(
  title = "Promedio de ganancia anual por Categoría",
  xaxis = list(title = "Categoría", titlefont_size = 16, categoryorder = "total descending"),
  yaxis = list(title = "Promedio de ganancia anual", titlefont_size = 16),
  showlegend = FALSE
)

# Muestra el gráfico
fig
```

## Nube de Palabras de los Youtubers con más Suscriptores

```{r}
# Carga las librerías
library(wordcloud2)
library(tm)

# Puedes ajustar el código según la estructura exacta de tu conjunto de datos
df$Youtuber <- iconv(df$Youtuber, from = "UTF-8", to = "UTF-8", sub = "")
# Crea un objeto Corpus para procesar el texto
corpus <- Corpus(VectorSource(df$Youtuber))
# Limpia el texto de manera más exhaustiva
corpus <- tm_map(corpus, content_transformer(tolower))
## Warning in tm_map.SimpleCorpus(corpus, content_transformer(tolower)):
## transformation drops documents
corpus <- tm_map(corpus, removePunctuation)
## Warning in tm_map.SimpleCorpus(corpus, removePunctuation): transformation drops
## documents
corpus <- tm_map(corpus, removeNumbers)
## Warning in tm_map.SimpleCorpus(corpus, removeNumbers): transformation drops
## documents
corpus <- tm_map(corpus, removeWords, stopwords("english"))
## Warning in tm_map.SimpleCorpus(corpus, removeWords, stopwords("english")):
## transformation drops documents
corpus <- tm_map(corpus, stripWhitespace)
## Warning in tm_map.SimpleCorpus(corpus, stripWhitespace): transformation drops
## documents
corpus <- tm_map(corpus, content_transformer(function(x) iconv(x, to = "UTF-8", sub =
" ")))
## Warning in tm_map.SimpleCorpus(corpus, content_transformer(function(x) iconv(x,
## : transformation drops documents
# Crea un dataframe con el nombre del Youtuber y sus suscriptores
youtubers_data <- data.frame(Youtuber = sapply(corpus, function(x) as.character(x)),
Subscribers = df$subscribers)
library(colorRamps)
# Definir una paleta de colores de degradado rojo
red_palette <- colorRampPalette(c("White", "red"))
# Especifica lana fuente Arial
font <- "Arial Narrow "
# Crea el gráfico de nube de palabras con wordcloud2 y la fuente especificada
wordcloud2(data = youtubers_data, color = red_palette(100), backgroundColor = "black",
fontFamily = font)
```

## Los 10 Youtubers con más Suscriptores (Millones)

```{r}
library(ggplot2)
top10 <- head(df3, 10)
# Ajusta el ancho completo del gráfico
ggplot(top10, aes(x = reorder(Youtuber, -subscribers), y = subscribers, fill = subscribers)) +
  geom_bar(stat = "identity", width = 1.0) +  # Ajusta el ancho de las barras aquí
geom_text(aes(label = subscribers/1000000), vjust = -0.5, size = 2.4) +  # Agrega etiquetas
  labs(title = "Los 10 Youtubers con más Suscriptores (Millones)", x = "Youtuber", y = "suscripciones") +
  theme(
axis.text.x = element_text(angle = 45, hjust = 1),  # Ajusta el ángulo de las etiquetas en el eje x
    plot.title = element_text(size = 10),  # Ajusta el tamaño del título
    plot.margin = margin(l = 1, r = 1, unit = "pt")  # Ajusta los márgenes del gráfico
) +
  scale_fill_gradient(low = "pink", high = "darkred")  # Define el degradado de colores
```

## Porcentaje de Canales por Categoría

```{r}
df3_category <- df3[, "category", drop = FALSE]

df3_category_sin_nan <- df3_category[df3_category$category != "nan", , drop = FALSE]

str(df3_category_sin_nan)

# Calcula la frecuencia de cada valor en 'category'
category_counts <- table(df3_category_sin_nan$category)

# Calcula los porcentajes
category_percentages <- prop.table(category_counts) * 100

# Crea un dataframe con la información
category_summary <- data.frame(
  category = names(category_counts),
  count = as.numeric(category_counts),
  percentage = as.numeric(category_percentages)
)

# Muestra el resultado
category_summary


library(plotly)
library(dplyr)


# Calcula la frecuencia de cada categoría
category <- table(df3_category_sin_nan$category)

# Ordena las categorías por frecuencia ascendente
category <- sort(category)

# Crea el gráfico de pastel con plot_ly
pie_chart <- plot_ly(
  labels = names(category),
  values = category,
  type = "pie",
  marker = list(colors = colorRampPalette(c("green", "red"))(length(category)))
)

# Personaliza el diseño del gráfico
pie_chart <- pie_chart %>% layout(
  title = "Canales por Categorías",
  uniformtext = list(minsize = 10, mode = 'hide'),
  template = 'plotly_white'
)

# Muestra el gráfico
pie_chart
```

## Los 10 Países con mayor cantidad de Youtubers

```{r}
df3_Country <- df3[, "Country", drop = FALSE]

df3_Country_sin_nan <- df3_Country[df3_Country$Country != "nan", , drop = FALSE]

str(df3_Country_sin_nan)


library(dplyr)

country_counts <- table(df3_Country_sin_nan$Country)

print(country_counts)

top_10_countries <- head(sort(country_counts, decreasing = TRUE), 10)

# Muestra los 10 valores más altos
print(top_10_countries)

library(plotly)

# Crea el gráfico de embudo
fig <- plot_ly(
  type = "funnel",
  x = top_10_countries,
  textinfo = "value+text",
  text = names(top_10_countries),
  marker = list(
    color = colorRampPalette(c("red", "pink"))(length(top_10_countries))
  )
)

# Personaliza el diseño del gráfico
fig <- fig %>% layout(
  title = "Top 10 de Países con más de Youtubers",
  template = 'plotly_white',
  funnelmode = "stack",  # Puedes ajustar según tus preferencias
  funnelgap = 0.2,  # Puedes ajustar según tus preferencias
  textfont = list(size = 12)  # Ajusta este valor según sea necesario
)

# Muestra el gráfico
fig
```

## Youtuber en el Mundo

```{r}
library(dplyr)
library(plotly)

# Calcula la frecuencia de cada país
conteos_por_pais <- df3_Country_sin_nan %>%
  count(Country, name = "Contar_por_pais")


# Combina el resultado con el dataframe original
df3_Country_sin_nan_2 <- left_join(df3_Country_sin_nan, conteos_por_pais, by = "Country")

# Elimina duplicados en la variable Country
df3_Country_sin_nan_2 <- df3_Country_sin_nan_2 %>% 
  distinct(Country, .keep_all = TRUE)

# Define la escala de colores personalizada
custom_colorscale <- c(
  c(0, "#115f9a"),
  c(0.05, "#1984c5"),
  c(0.1, "#22a7f0"),
  c(0.2, "#48b5c4"),
  c(0.4, "#76c68f"),
  c(0.6, "#a6d75b"),
  c(0.7, "#c9e52f"),
  c(0.8, "#d0ee11"),
  c(1, "#f4f100")
)

# Crea el gráfico de coropletas
fig <- plot_ly(
  data = df3_Country_sin_nan_2,
  type = "choropleth",
  locations = ~Country,
  locationmode = "country names",
  z = ~Contar_por_pais,
  colorscale = custom_colorscale,
  hoverinfo = "text",
  text = ~paste("Nº Canales: ", Contar_por_pais),
  title = "Distribución de Canales en el Mundo"
)

# Personaliza el diseño del gráfico
fig <- fig %>% layout(
  title = list(text = "Distribución de Canales en el Mundo", x = 0.3),
  title_font = list(size = 18),
  height = 630,
  width = 1100,
  geo = list(
    showcoastlines = TRUE,
    coastlinecolor = "Black",
    showland = TRUE,
    landcolor = "LightGray",
    showocean = TRUE,
    oceancolor = "LightBlue"
  )
)

# Muestra el gráfico
fig
```

## Promedio de Ganancias anuales por País

```{r}
library(plotly)
library(dplyr)

# Filtra las filas donde la categoría no es "nan"
df3_filtered <- df3 %>%
  filter(!is.na(Country) & Country != "nan")

# Calcula el promedio de las ganancias anuales por país
Country <- df3_filtered %>%
  group_by(Country) %>%
  summarise(promedio_yearly_earnings = mean(promedio_yearly_earnings)) %>%
  arrange(desc(promedio_yearly_earnings))

# Crea el gráfico de barras con degradado de colores
fig <- plot_ly(
  data = Country,
  x = ~reorder(Country, promedio_yearly_earnings),
  y = ~promedio_yearly_earnings,
  type = "bar",
  marker = list(color = ~promedio_yearly_earnings, colorscale = "Reds"),
  text = ~paste(Country, round(promedio_yearly_earnings / 1000000, 2), "M"),
  hoverinfo = "text",
  height = 500
)

# Personaliza el diseño del gráfico
fig <- fig %>% layout(
  title = "Ganancia anual promedio por país",
  xaxis = list(title = "País", titlefont_size = 16, categoryorder = "total descending"),
  yaxis = list(title = "Ganancia anual promedio", titlefont_size = 16),
  showlegend = FALSE
)

# Muestra el gráfico
fig
```

## Ganancias Anuales Promedio de Youtubers por Suscriptores

```{r}
library(dplyr)

df3_youtuber_ganancia <- df3
df3_top_10 <- df3_youtuber_ganancia %>%
  top_n(10, promedio_yearly_earnings)

# Muestra el nuevo conjunto de datos con las 10 cifras más altas
df3_top_10

df3_top_10$Youtuber <- iconv(df3_top_10$Youtuber, from = "UTF-8", to = "UTF-8", sub = "")

library(ggplot2)

# Ajusta el tamaño del texto
ggplot(df3_top_10, aes(x = Youtuber, y = subscribers, fill = promedio_yearly_earnings)) +
  geom_bar(stat = "identity") +
  geom_text(aes(label = paste0("$", promedio_yearly_earnings/1000000,"M")), vjust = -0.5, size = 2.4) +  # Ajusta el tamaño del texto
  scale_fill_gradient(low = "lightcoral", high = "darkred") +
  theme_minimal() +
  labs(
    title = "Ganancias Anuales Promedio de Youtubers por Suscriptores",
    x = "Youtuber",
    y = "Subscriptores",
    #caption = "Ganancia anual promedio"
  ) +
  theme(axis.text.x = element_text(angle = 45, hjust = 1))
```
